【裁判字號】    98,交聲,272
【裁判日期】    981030
【裁判案由】    聲明異議
【裁判全文】
臺灣屏東地方法院交通事件裁定         98年度交聲字第272號
原處分機關  交通部公路總局高雄區監理所屏東監理站
異  議  人  乙○○
即受處分人
上列受處分人因違反道路交通管理處罰條例案件，對於交通部公
路總局高雄區監理所屏東監理站所為之處分（屏監違字第裁82-V
00000000），聲明異議，本院裁定如下：
    主  文
異議駁回。
    理  由
一、按汽車駕駛人，行經有燈光號誌管制之交岔路口闖紅燈者，
    處新臺幣（下同）1,800 元以上5,400 元以下罰鍰，並記違
    規點數3 點，道路交通管理處罰條例第53條第1 項、第63第
    1 項第3 款分別定有明文。
二、本件異議人即受處分人（下稱異議人）於98年3 月26日11時
    40分許，騎乘969-BDQ 號機車，行經屏東縣屏東市○○路與
    建國路217 巷口時，於該路口行車管制號誌已轉變為紅燈，
    表示車輛禁止通行，不得超越停止線，猶駕駛上開機車闖越
    紅燈、進入路口，因而為屏東縣政府警察局屏東分局大同派
    出所員警當場以受處分人有前揭違規行為而製單舉發。原處
    分機關並以異議人逾應到案日期60日以上，於98年7 月24日
    依道路交通管理處罰條例第53條第1 項、第63條第1 項第3
    款及違反道路交通管理事件統一裁罰基準表之規定，裁處受
    處分人罰鍰4,500 元、並記違規點數3 點。
三、異議意旨略以：其雖有於前開時間，騎乘上開車輛經過上述
    路口，但其通過該路口時，交通號誌為綠燈，不知為何警車
    竟尾隨在後，警員並堅稱其闖越該處紅燈，且開單舉發，舉
    發機關之舉發顯然有誤，為此請求撤銷原處分云云。
四、經查：
（一）異議人確有於前開時間，駕駛上開車輛行經上述路口時闖
      越紅燈，而警員甲○○、丙○○原駕車行駛於對向即屏東
      往高屏大橋方向，並在該路口停等紅燈，因見到異議人騎
      車闖越紅燈，遂即行迴轉追隨於異議人後方，嗣在開單取
      締異議人之地點，確有一住在附近之民眾上前關心等情，
      業經證人即當場取締之屏東縣政府警察局屏東分局大同派
      出所警員甲○○、丙○○（本院調查時已經退休）到庭結
      證屬實，互核一致。且異議人更當庭稱，證人甲○○於執
      行本件勤務時，態度良好，而當天是同時值勤的副所長丙○○堅持要開單舉發異議人等語，故證人甲○○既於舉發
      時並無惡劣態度，且無對異議人不友善之情形，且於本院
      作證時，與其一同值勤之證人丙○○業已退休，對於證人
      甲○○顯無監督、管考之權，復係分別於不同庭期接受本
      院訊問，衡情自無徒為迴護丙○○而自陷偽證罪責之必要
      ，自難認其證詞有何瑕疵。
（二）異議人雖另稱，其遭警舉發開單時，另有證人丁○○亦在
      場，並當場向異議人及警員表示，異議人通過該路口時，
      其亦騎車在異議人後，看見異議人是綠燈通過，並未闖越
      紅燈等語，然據證人丁○○到庭結證稱，其於前述時間，
      確有經過上開路口，並曾在該路口停等紅燈，但是其方向
      與異議人相反，其當時並未注意到異議人是否在對向或有
      何舉動，僅見到於紅燈時，原與其同向（屏東往高屏大橋
      方向）之警車突然迴轉，嗣其於交通號誌轉為綠燈後，即
      繼續往前行駛，並未注意警車動向，其不久後回到家門前
      時，恰見到該輛警車、車上警員及異議人均在其家門口，
      並發生爭執，即向警員表示其認為警車在紅燈時突然迴轉
      是不對的等語，而警察則逕向其表示「可以去檢舉」，其
      即未再多言等語，是依證人丁○○所述，其係於建國路上
      停等紅燈時，見到警車原與其同向，突然迴轉等情，要與
      證人甲○○、丙○○上開證述相符，其證詞雖未能直接證
      明異議人果有闖越紅燈行為，但可為證人甲○○、丙○○
      上開證詞之佐證。
（三）依異議人所述，證人丁○○係於警員制作舉發單時，為其
      向警方表示異議人並未闖越紅燈，但遭證人丙○○制止，
      而依證人丁○○所述，其係向警方報怨不應該違規紅燈迴
      轉時，遭警方冷言相對，故不論依異議人或證人丁○○所
      述情節，當時警方顯對於證人丁○○極不友善，是證人丁○○顯無理由於本院調查時迴護警方，並自陷偽證罪責之
      理。另異議人雖當庭表示，其聽說證人丁○○於警拘提到
      本院時，因警方及本院共拘束其人身自由達四小時以上，
      心生畏懼，故當庭不敢為不利於警方之陳述等語；然查，
      證人丁○○係於98年10月10日上午9 時10分為警拘提，並
      於同日10時5 分解送本院，本院值日法官則於同日10時30
      分訊問證人丁○○，嗣即飭回證人丁○○，此有拘票回證
      、報到單、訊問筆錄可憑，並為證人丁○○所是認，故證
      人丁○○顯無遭警方及本院拘束人身自由達4 小時之情形
      ；且證人丁○○亦當庭表示，其證述內容均實在，並未因
      遭拘提或因舉發單位是轄區警方而受影響，故異議人此項
      主張，亦無理由。
五、綜上所述，本件異議人確有於前揭時、地，駕駛上開車輛，
    行經有燈光號誌管制之交岔路口闖紅燈之違規事實，堪以認
    定。從而，原處分機關依道路交通管理處罰條例第53條第1
    項、第63條第1 項第3 款之規定，裁處受處分人罰鍰4500元
    、併記違規點數3 點，核無違誤。受處分人聲明異議，指摘
    原處分不當，為無理由，應予駁回。
據上論斷，應依道路交通案件處理辦法第19條，裁定如主文。
中    華    民    國    98    年    10    月    30    日
                  交通法庭    法  官  莊鎮遠
以上正本證明與原本無異。
如不服本裁定應於裁定送達後五日內向本院提出抗告書狀敘述抗
告之理由抗告於臺灣高等法院高雄分院。
中    華    民    國    98    年    10    月    30    日
                              書記官  林鴻仁


司法院資訊處製作；財團法人民間司法改革基金會備份。
